【裁判字號】    95,訴,218
【裁判日期】    950504
【裁判案由】    違反毒品危害防制條例
【裁判全文】
臺灣屏東地方法院刑事判決               95年度訴字第218號
公  訴  人  臺灣屏東地方法院檢察署檢察官
被      告  甲○○
                    現另案於臺灣屏東監獄竹田分監執行
上列被告因違反毒品危害防制條例案件，經檢察官提起公訴（95
年度毒偵字第402 號）及併案審理（95年度毒偵字第597）， 嗣
因被告就被訴及併案犯罪事實為有罪之陳述，並聽取當事人之意
見後，裁定改依簡式審判程序審理，判決如下：
    主  文
甲○○連續施用第一級毒品，累犯，處有期徒刑壹年肆月；又施
用第二級毒品，累犯，處有期徒刑柒月。應執行有期徒刑壹年拾
月。
    事  實  及  理  由
一、甲○○前因施用毒品案件，經本院以87年度毒聲字第735 號
    裁定送觀察、勒戒後，認無繼續施用毒品傾向，由臺灣屏東
    地方法院檢察署檢察官於民國88年1 月18日以87年度偵字第
    4976號、第8035號為不起訴處分確定，並於同年1 月29日釋
    放；復因施用毒品案件，經本院以88年度毒聲字第2405號裁
    定送觀察、勒戒後，經評定認有繼續施用毒品傾向，由本院
    以88年度毒聲字第2628裁定令入戒治處所施以強制戒治，嗣
    戒治成效經評定合格，經本院以89年度毒聲字第957 號裁定
    停止戒治，所餘戒治期間交付保護管束，於89年12月3 日保
    護管束期滿強制戒治執行完畢；再因施用毒品案件，經本院
    以91年度毒聲字第1424號裁定令入戒治處所施以強制戒治，
    因其成效經評定良好，經本院以92年度毒聲字第1096號裁定
    停止戒治，所餘戒治期間付保護管束，因其於保護管束期間
    內，復因施用毒品案件，經本院以92年度毒聲字第1563 號
    裁定撤銷停止戒治令入戒治處所施以強制戒治後，於93年1
    月9 日因毒品危害防制條例修正而釋放。詎甲○○於上開強
    制戒治執行完畢釋放後5 年內，仍不知悔改，於94年12月26
    日19時許起至95年3 月2 日凌晨1 時許止，基於施用第一級
    毒品海洛因之概括犯意，在屏東縣恆春鎮○○里○○路54號
    住處，將海洛因摻入香菸內點火加以吸用之方式施用第一級
    毒品海洛因多次；又於94年12月26日19時，基於施用第二級
    毒品甲基安非他命之犯意，在上開住處，將第二級毒品甲基
    安非他命置於玻璃球上以打火機燃燒後吸食其煙霧之方式施
    用第二級毒品甲基安非他命一次，嗣分別於94年12月27日、
    95年3 月3 日為警查獲，經其同意採尿液送驗，始知悉上情
    。
二、上開犯罪事實，業據被告於本院審理時坦承不諱；被告於94
    年12月27日15時40分許於警局所採集的尿液，經送驗後確呈
    嗎啡、甲基安非他命陽性反應，而於95年3 月3 日16時26分
    許於警局所採集之尿液，經送驗則呈嗎啡陽性反應、安非他
    命類陰性反應等情，有尿液採證編號姓名對照表2 紙、台灣
    檢驗科技股份有限公司95年1 月18日編號KＺ000000000000號
    、95年3 月15日編號KＺ000000000000號檢驗報告各1 紙附卷
    可證；另被告有上開戒毒療程之紀錄，亦有臺灣高等法院被
    告前案紀錄表1 紙在卷可佐，是本件被告於上開強制戒治執
    行完畢釋放後5 年內，又於前揭時、地施用第一、二級毒品
    海洛因、甲基安非他命犯行，應可認定。
三、查海洛因、甲基安非他命，分別屬毒品危害防制條例第2條
    第2 項第1 、2 款所規定之第一、二級毒品，核被告所為，
    係犯毒品危害防制條例第10條第1 項之施用第一級毒品罪及
    同條第2 項之施用第二毒品罪。被告持有第一、二級毒品海
    洛因、甲基安非他命進而施用，其持有之低度行為均為施用
    之高度行為吸收，均不另論罪。又被告多次施用第一級毒品
    之犯行，時間緊接、手法相同，觸犯構成要件相同之罪名，
    顯係基於概括犯意為之，為連續犯，應依刑法第56條之規定
    以一罪論，並加重其刑。被告所犯上開二罪，犯意各別，行
    為互異，應分論併罰。另被告前因違反毒品危害防制條例案
    件，經本院以93年度易字第57號判處有期徒刑8 月，被告不
    服提起上訴，於93年5 月14日撤回上訴確定，甫於94年3 月
    15 日 縮短刑期執行完畢，有上開被告前案紀錄表可參，其
    受有期徒刑執行完畢後5 年以內，再犯本件最重本刑為有期
    徒刑以上之罪，為累犯，均應依刑法第47條之規定，加重其
    刑，並就施用第一級毒品犯行部分，依刑法第70條之規定遞
    加重之。本院審酌被告有多次施用毒品犯行，有上開被告前
    案紀錄表可按，竟再為本案犯行，足見其不思悔改，自制力
    亦顯不佳；惟考量被告於本院審理時即能坦承犯行，犯後態
    度良好，而其施用毒品行為於本質上係屬自我戕害行為，並
    未對社會造成直接而過鉅之損害，反社會性之程度應屬較低
    等一切情狀，分別量處如主文所示之刑，並定其執行之刑，
    以資懲戒。
四、臺灣屏東地方法院檢察署95毒偵字第597 號有關被告施用第
    一級毒品海洛因併案部分，雖未據檢察官起訴，然與起訴施
    用第一級毒品海洛因部分有連續犯之裁判上一罪關係，依刑
    事訴訟法第267 條規定，為訴效力所及，本院自應併予審究
    。至於上開併案有關施用第二級毒品甲基安非他命部分，被
    告則否認有此部分之犯行，且被告該次所採集之尿液，經送
    驗後，安非他命類係呈陰性反應，已如上所述，尚難認被告
    有併案意旨所載之犯行，自難認與起訴部分有何連續犯之關
    係而為起訴效力所及，故此部分應退由檢察官另行偵辦，附
    此敘明。
五、據上論斷，應依刑事訴訟法第273 條之1 第1 項、第284 條
    之1 、第299 條第1 項前段，毒品危害防制條例第10條第1
    項、第2 項，刑法第11條前段、第56條、第51條第5 款、第
    47條 ，判決如主文。
中    華    民    國    95    年    5     月    4     日
                  刑事第一庭    法  官  曾吉雄
以上正本證明與原本無異。
如不服本判決應於收受本判決送達後十日內向本院提出上訴書狀，
其未敘述上訴理由者，並得於提起上訴後十日內向本院補提理由
書狀（均須按他造當事人之人數附繕本）「切勿逕送上級法院」
                                書記官  潘美碧
中    華    民    國    95    年    5     月    4     日
論罪科刑法條：
毒品危害防制條例第10條：
施用第一級毒品者，處 6 月以上 5 年以下有期徒刑。
施用第二級毒品者，處 3 年以下有期徒刑。


司法院資訊處製作；財團法人民間司法改革基金會備份。
